【裁判字號】    95,上訴,57
【裁判日期】    950425
【裁判案由】    偽造文書等
【裁判全文】
臺灣高等法院刑事判決                  95年度上訴字第57號
上  訴  人
即  被  告  乙○○
上列上訴人因偽造文書等案件，不服臺灣桃園地方法院94年度訴
字第857號，中華民國94年10月14日第一審判決（起訴案號：臺
灣桃園地方法院檢察署93年度偵字第7283號、第14944號），提
起上訴，本院判決如下：
    主  文
上訴駁回。
    事  實
一、乙○○與配偶丙○○於民國八十二年九月間向國泰人壽保險
    股份有限公司（下稱國泰人壽公司）投保「國泰萬代福二一
    一終身壽險」二份（保單編號為0000000000號、
    0000000000號），要保人均為乙○○、保險期間
    為終身、繳費期間為十年，保單編號0000000000
    號保險契約被保險人、繳費期滿祝壽金新臺幣（下同）五十
    萬元之受益人為丙○○，而保單編號0000000000
    號保險契約被保險人、繳費期滿祝壽金之受益人則為乙○○
    ；乙○○於八十九年一月四日與丙○○離婚後，兩人仍同居
    於桃園縣桃園市○○路三一六號十三樓迄九十一年五月間丙○○始搬離上址，嗣乙○○於九十一年十一月二十二日與大
    陸地區人民甲○○結婚，甲○○於九十二年一月十九日依親
    入境臺灣地區。上開二份保險契約於九十二年九月繳費期滿
    ，國泰人壽公司之保險業務員林芳瑄乃於九十二年九月五日
    前往當時保險費繳納通知地點桃園縣中壢市○○○○街四十
    一號址，欲交付乙○○及丙○○繳費期滿祝壽金五十萬元支
    票各一張，其中受款人為丙○○之期滿祝壽金支票票號為Ｂ
    Ａ0000000號、付款人為國泰商業銀行仁愛分行、指
    定受款人為丙○○、發票日為九十二年九月三日，乙○○於
    收受自己名義之滿期金支票後，為同時取得丙○○名義之滿
    期金支票，竟意圖為自己不法之所有，隱瞞其與丙○○已離
    婚之事實，向林芳瑄謊稱其仍為丙○○之夫，而丙○○前往
    大陸不在住處等情，並在國泰人壽公司滿期金受款人簽收欄
    上載明其與丙○○之關係為「夫妻」，使林芳瑄陷於錯誤，
    誤以為乙○○仍為丙○○之配偶而可代為受領上開支票，乃
    將上開支票交付乙○○。乙○○收受上開支票後，為能領出
    上開有指定受款人並禁止背書轉讓之支票內五十萬元，經向
    丙○○要求開設新銀行帳戶遭拒，又持支票前往國泰人壽公
    司內壢服務中心要求取消禁止背書轉讓，經該服務中心承辦
    人員表示無法配合等情後，乙○○與甲○○為領取該五十萬
    元，竟基於偽造特種文書、私文書進而行使之概括犯意及詐
    欺取財之犯意聯絡，乙○○並承前詐欺取財概括犯意，於九
    十二年九月收受上開支票後二日內，由乙○○將丙○○搬離
    寶慶路住處前所留下之身分證影本及印章交付甲○○，由甲○○再依報載可代辦偽造身分證之分類廣告，以二千元之代
    價，連同自己之照片及上開丙○○之身分證影本，在桃園縣
    中壢市○○○○街四十一號住處交給真實姓名、年籍均不詳
    之成年男子，甲○○、乙○○與該成年男子共同基於偽造特
    種文書之犯意聯絡，由該名男子偽造丙○○身分證，二日後
    該姓名、年籍均不詳之成年男子再交付貼有甲○○照片但載
    有丙○○年籍資料之不實身分證予甲○○，足以生損害於戶
    政機關對戶政管理之正確性及丙○○。再由甲○○繼於九十
    二年十月一日，持上開偽造之丙○○身分證及丙○○離婚前
    留下之上開印章，前往桃園縣中壢市○○○路郵局（郵局十
    九支局），向不知情之郵局承辦人行使偽造之丙○○身分證
    ，偽稱其為丙○○本人，要開設郵局帳戶，足以生損害於戶
    政機關對戶政管理之正確性及丙○○本人，並盜蓋丙○○之
    上開印章二次於郵政存簿儲金立帳申請書上，申請設立00
    0000－0000000－0局帳號、戶名為丙○○之帳
    戶，並盜蓋丙○○之印章於印鑑卡一次，而完成偽造丙○○
    名義之開戶資料向郵局承辦人員行使，以示丙○○本人辦理
    開戶手續，足以生損害於郵局對於存款帳戶之正確性及丙○○本人，甲○○取得帳戶後，旋即在九十二年十月六日，在
    上開丙○○之滿期金支票背面偽造「丙○○」署名一枚、盜
    蓋丙○○印章一次以完成偽造丙○○之領取支票金額款項證
    明，再向郵局承辦人員行使，以示係丙○○本人領取支票內
    金額而軋入該帳戶，使支票付款人國泰商業銀行誤以為係真
    正持票人提示付款，陷於錯誤，而如數給付上開五十萬元，
    嗣甲○○（已判決確定）並於九十二年十月八日由內壢郵局
    （郵局第二支局）將丙○○名義之上開郵局帳戶內五十萬元
    匯至國泰銀行（現為國泰世華銀行）仁愛分行帳號0000
    000000000號帳戶，用以清償乙○○於國泰人壽之
    房屋貸款。嗣後，經丙○○詢問國泰人壽公司有關滿期金之
    給付情況，始知滿期金支票已遭乙○○領取，經警循線追查
    而悉上情。
二、案經被害人丙○○訴由桃園縣政府警察局中壢分局報告臺灣
    桃園地方法院檢察署檢察官偵查起訴。
    理  由
一、訊據被告乙○○矢口否認有前揭事實之犯行，辯稱伊與丙○○離婚後，是丙○○為了能獲得終身保障要求伊繼續繳納保
    險費，期滿金是丙○○同意給伊的，所以才放了一本聯邦銀
    行存摺在伊這邊，否則伊大可提前解約把保險契約的剩餘價
    值拿回來。而林芳瑄拿滿期金支票到家裡時，甲○○及小孩
    也在場，林芳瑄當時就知道甲○○是伊太太，還為了推銷小
    孩的保險不肯離去，伊是為了要讓林芳瑄離開，才推說丙○○人在大陸，且伊簽收支票只是依林芳瑄所指示按照保險契
    約伊與丙○○之關係而記載。拿到支票後，因為伊要出差，
    就交代甲○○跟丙○○連絡處理支票事宜，接下來所發生的
    事伊全不知情，伊沒有參與本案，是甲○○獨自所為云云，
    然查被告乙○○與告訴人丙○○於八十二年九月間向國泰人
    壽公司投保「國泰萬代福二一一終身壽險」二份（保單編號
    為0000000000號、0000000000號），
    要保人均被告為乙○○、保險期間為終身、繳費期間為十年
    ，前者保單編號0000000000號保險契約被保險人
    、繳費滿期祝壽金五十萬元之受益人為告訴人丙○○、繳費
    終期為九十二年九月五日，後者保單編號00000000
    00號保險契約被保險人、繳費期滿祝壽金之受益人則為被
    告乙○○、繳費終期為九十二年九月二日；而被告乙○○與
    告訴人丙○○於八十九年一月四日離婚，於九十一年十一月
    二十二日與被告甲○○結婚等情，有國泰人壽公司「國泰萬
    代福二一一終身壽險」要保書二份（偵一卷第一○○頁）、
    桃園縣桃園市○○路三一六號十三樓之戶口名簿影本（偵一
    卷第九九頁）、桃園縣中壢市○○○○街四一號戶口名簿影
    本（偵二卷第七頁）可稽，亦為被告乙○○所坦承不諱。告
    訴人丙○○為被保險人所投保之上開保險契約，滿期金五十
    萬元應歸受益人即告訴人丙○○所得，亦有上開國泰人壽公
    司「國泰萬代福二一一終身壽險」要保書可參，證人即國泰
    人壽公司業務員林芳瑄於原審證稱九十二年九月五日前往保
    險費繳費地址即被告乙○○現住地桃園縣中壢市○○○○街
    四一號交付丙○○之滿期金支票時，伊從未見過丙○○，也
    是第一次見到被告乙○○，當天有乙○○、甲○○、小朋友
    在場，甲○○在比較裡面，伊有問丙○○在不在，被告乙○○說丙○○去大陸，並告知伊是丙○○之夫，因此伊即將丙○○滿期金支票由被告乙○○代為簽收，若伊知道丙○○與
    被告乙○○已離婚，伊不會將支票交給被告乙○○等語（原
    審九十四年九月四日審判筆錄第十九頁至第二十六頁），並
    有丙○○滿期金支票給付收據一張（偵一卷第十四頁）可參
    ，雖被告乙○○於原審稱伊只是按林芳瑄之指示在簽收單上
    「關係」欄寫下與丙○○為夫妻關係，當時林芳瑄已知甲○○係伊現任太太，且為了拉保險還留下來聊天云云，並當庭
    提出證人林芳瑄當日在信封背面書寫留有林芳瑄電話、東極
    冷凍設備行薛明輝電話之字跡等情（原審九十四年九月四日
    審判筆錄第二七頁），惟此已為證人林芳瑄所否認，並證稱
    當日係因被告乙○○聊天時提到其工作單位需要用到冰箱，
    伊才會留下東極冷凍設備行的資料給被告乙○○，當日被告
    甲○○雖有在場，但都沒有講話，伊並不知道被告甲○○為
    被告乙○○的太太等語（同上審判期日筆錄第二二頁、第二
    八頁），且參之證人林芳瑄上開於原審中之證述除已具結擔
    保其證詞可信性外，並與證人林芳瑄於警詢、偵查中所為之
    證述（偵一卷第八頁、第七四頁、第七五頁）前後相合無矛
    盾之處，而被告乙○○於原審審理中始提出上開辯稱，且被
    告乙○○前於偵查中係辯稱沒有跟林芳瑄說丙○○在大陸云
    云（偵一卷第三五頁），顯與上開原審審判中之辯詞有所矛
    盾，其為臨訟杜撰之詞已不言可喻；再被告乙○○所提出上
    開載有證人林芳瑄及東極冷凍設備行聯絡電話之信封，亦無
    法認定證人林芳瑄知道被告甲○○係被告乙○○之現任配偶
    等情，被告乙○○上開辯詞自難以採信，況國泰人壽公司之
    保險業務員林芳瑄於九十二年九月五日前往當時保險費繳納
    通知地點桃園縣中壢市○○○○街四十一號址，欲交付丙○○繳費期滿祝壽金五十萬元支票一張時，被告既已與告訴人
    丙○○離婚，並無依據可以夫妻關係代為簽收，被告竟於國
    泰人壽公司滿期金受款人簽收欄上載明其與丙○○之關係為
    「夫妻」，足見被告有意圖使林芳瑄陷於錯誤，誤以為乙○○仍為丙○○之配偶而可代為受領上開支票，足認被告乙○○未告知證人林芳瑄其與丙○○已離婚之情，使證人林芳瑄
    陷於錯誤而交付受款人為丙○○之五十萬元滿期金支票予被
    告乙○○至為明確。亦足證被告不甘其繳費期滿之告訴人丙○○之祝壽金五十萬元被已離婚之其前配偶丙○○領取，始
    會在國泰人壽公司滿期金受款人簽收欄上載明其與丙○○之
    關係為「夫妻」，以矇騙國泰人壽公司之保險業務員林芳瑄
    ，以資領取該支票，被告乙○○雖另稱伊與告訴人丙○○離
    婚後，丙○○拜託伊繼續繳保險費，並說滿期金五十萬元歸
    伊所有，丙○○為了取信伊，還把聯邦銀行存摺與印章放在
    伊這邊云云，惟此部分為告訴人丙○○所否認，並於原審審
    理中證稱伊與乙○○離婚後，有跟乙○○說保險費不要再繳
    ，但乙○○還是繼續幫伊繳納，乙○○說這部分的錢會給伊
    ，而乙○○提出之聯邦銀行存摺及印章，並非伊給乙○○的
    ，伊搬離乙○○之住處時很匆忙，並沒有注意有無留下什麼
    證件，乙○○領到支票後才打電話給伊要戶頭，伊說不需另
    外開戶，伊已經有很多戶頭等語（原審九十四年九月四日審
    判筆錄第四至十六頁），足徵被告乙○○辯係告訴人丙○○
    事前已同意滿期金由其領取，且交付聯邦銀行存摺、印章云
    云，並非事實。再參保單編號0000000000號被保
    險人、繳費期滿祝壽金之受益人均為乙○○之保險契約中，
    自九十一年十一月九日起被保險人身故保險金受益人已從丙○○變更為被告乙○○兒子李瑋仁等情，並據被告乙○○於
    偵查中供述甚明（偵一卷第九十頁），顯見被告乙○○已知
    可利用更改保險契約受益人之方式使丙○○無法自上開保險
    契約受益，若被告乙○○與丙○○有口頭約定五十萬元滿期
    金歸被告乙○○所有，則被告乙○○與丙○○大可以變更保
    單編號0000000000號（被保險人、繳費期滿祝壽
    金五十萬元之受益人均為丙○○）保險契約受益人之方式將
    受益人變更為被告乙○○，而丙○○為被保險人仍享有該保
    險契約之終身保障，即可達其辯稱告訴人丙○○享有保險契
    約附加保險之終身保障，而被告乙○○則享有滿期金之目的
    ，惟上開滿期金受益人為丙○○之保險契約並未曾變更受益
    人；再被告乙○○於偵查中稱拿到支票後，伊有與丙○○聯
    絡好幾次，還特別問丙○○是否要重新開戶等情（偵一卷第
    四六頁），與證人丙○○證述相合，若告訴人丙○○同意將
    上開滿期金五十萬元歸被告乙○○所有，被告乙○○自可將
    滿期金支票存入其持有之丙○○聯邦銀行存摺中，再持存摺
    、印章將滿期金領出即可，何需另外要求告訴人丙○○重新
    開戶；又被告乙○○稱告訴人丙○○之保險契約保險費均由
    其繳納，其領取滿期金支票主觀上並無不法所有意圖云云，
    惟查保險費之繳納與保險契約之受益係屬二事，而上開被保
    險人、受益人均為丙○○之保險契約保險費，縱有部分為被
    告乙○○所繳納，惟上開保險契約之要保書中已明確記載滿
    期金五十萬元由受益人丙○○享有，有該要保書可參已如前
    述，被告乙○○並無由認定滿期金歸屬要保人被告乙○○享
    有。綜上所述，可認告訴人丙○○自始未同意將滿期金五十
    萬元歸被告乙○○所有，被告乙○○意圖為自己不法之所有
    ，對國泰人壽公司業務員林芳瑄謊稱其為丙○○之夫，使林
    芳瑄陷於錯誤而交付滿期金支票予被告乙○○，被告乙○○
    此部分犯行明確。又證人甲○○對於偽造丙○○身分證後持
    該身分證、丙○○之印章前往郵局辦理帳戶開戶手續，並存
    入丙○○之滿期金支票再用以清償被告乙○○之貸款等情，
    迭據證人甲○○於警詢、偵查及原審審理中均坦承不諱，再
    甲○○於被告乙○○取得滿期金支票後二日內，依報載可代
    辦偽造身分證之分類廣告，以二千元之代價，連同自己之照
    片及丙○○之身分證影本交給真實姓名、年籍均不詳之成年
    男子偽造身分證，於九十二年十月一日，持上開偽造之丙○○身分證及丙○○離婚前留下之印章，前往桃園縣中壢市○○○路郵局（郵局十九支局），向不知情之郵局承辦人行使
    偽造之丙○○身分證，偽稱其為丙○○本人，並盜蓋丙○○
    之上開印章二次於郵政存簿儲金立帳申請書上，申請設立0
    00000－0000000－0局帳號、戶名為丙○○之
    帳戶，並盜蓋丙○○之印章於印鑑卡，旋即在九十二年十月
    六日，將上開丙○○之滿期金支票軋入該帳戶，於九十二年
    十月八日由內壢郵局（郵局第二支局）將丙○○名義之上開
    郵局帳戶內五十萬元匯至國泰銀行（現為國泰世華銀行）仁
    愛分行帳號0000000000000號帳戶，用以清償
    乙○○於國泰人壽之房屋貸款等情，迭據甲○○於警詢、偵
    查中及原審審理中均坦承不諱，核與告訴人丙○○於警詢中
    指述伊於九十二年十月十二日發現在中壢市○○○路郵局遭
    不明人士冒名開戶等情（偵一卷第六頁）相符，並有國泰人
    壽公司簽發之ＢＡ0000000號支票影本一張（背面有
    偽造之丙○○署名及盜蓋丙○○印章所生印文各一枚）、郵
    局000000－0000000－0局帳號之郵政存簿儲
    金立帳申請書（上有盜蓋丙○○印章所生印文二枚、偽造之
    丙○○身分證正反面影本各一張）、印鑑卡（上有盜蓋丙○○印章所生印文一枚）、丙○○本人身分證影本二份、中華
    郵政股份有限公司儲字第○九三○七○七三○四號函暨所附
    中壢南園郵局客戶歷史交易清單一份、郵政跨行匯款申請書
    一張、國泰人壽公司乙○○帳號Ｚ000000000號、
    Ｚ000000000號房屋貸款繳息記錄查詢二份（偵一
    卷第十五頁、第十九頁、第十八頁、第二六至二八頁、第六
    四頁、第五一至第五七頁）等資料在卷可稽，且甲○○用以
    申辦郵局帳戶留存之丙○○身分證影本與丙○○真正之身分
    證影本（偵一卷第十九頁）比對，正面欄之姓名、出生年月
    日、身分證字號、背面欄之父母、配偶、出生地之記載均相
    同，惟甲○○用以開戶之丙○○身分證照片係甲○○之照片
    ，發證日期、住遷駐記均與告訴人丙○○真正之身分證記載
    不同，顯然甲○○所用之丙○○身分證係偽造無誤（無法取
    得偽造之丙○○身分證正本，難以認定是否有偽造內政部公
    印文），足認甲○○此部分自白與事實相符。另被告乙○○
    取得支票後曾至國泰人壽公司內壢服務中心櫃檯向服務人員
    李美英陳稱要取消滿期金支票的禁止背書轉讓，因為伊老婆
    在大陸等語，惟經證人李美英告以被告乙○○並非支票受款
    人本人，故無法辦理等情，業據證人李美英於原審審理中結
    證屬實（原審九十四年九月三十日審判筆錄第四頁、第五頁
    ），顯見被告乙○○取得告訴人丙○○保險契約滿期金支票
    後，除曾要求告訴人丙○○開設新帳戶供其使用，並曾至發
    票人國泰人壽公司要求取消禁止背書轉讓之記載，其多方尋
    求可將滿期金支票內金額領出之辦法尚未達到目的。再甲○○係大陸地區人民，與被告乙○○於九十一年十一月二十二
    日結婚，甲○○於九十二年一月十九日始依親入境臺灣地區
    ，有桃園縣中壢市○○○○街四十一號戶籍謄本、甲○○旅
    行證、內政部警政署入出境管理局境信伶字第○九三一一二
    ○九九○○號函暨所附大陸地區人民在臺灣居留申請書及入
    出國日期證明書各一份（偵二卷第七、八頁、偵一卷第十七
    頁、第一一○至第一一二頁），衡情本案係九十二年九月、
    十月間發生，距甲○○至臺灣僅數月餘，已難認甲○○知悉
    臺灣地區支票兌領及金融帳戶開戶之流程，且上開受款人為
    丙○○之滿期金支票係禁止背書轉讓，支票正面並有劃平行
    線二道，有前開支票影本可參，故此支票必須由受款人本人
    存入金融帳戶委託取款，並無法轉讓予他人行使票據上權利
    ，為票據法第三十條、第一百三十九條所明定，據甲○○於
    偵查中供稱在大陸時並未收過支票，只有看過同事收過支票
    ，嫁入臺灣後也只有收過這一次支票等語（偵一卷第三二頁
    ），則上開複雜之支票兌領流程自難為未收取過支票之甲○○所知悉，且開戶所用之印章，甲○○於偵查中亦答稱不知
    道印章放在哪裡等情（偵一卷第四六頁），可見甲○○偽造
    丙○○身分證後持之前往郵局開戶兌領支票內五十萬元並非
    其一人所為，況該支票既為被告乙○○所領取，亦必是由被
    告乙○○所交付甲○○，並要其假冒丙○○開戶以資領取票
    款，此亦合乎常情，參之被告乙○○取得支票後欲取消支票
    禁止背書轉讓，目的應係將支票兌現領出五十萬元，在無法
    取消禁止背書轉讓之情形下，自必使用丙○○名義之金融帳
    戶將支票存入後才能將金額領出，且告訴人丙○○與被告乙○○離婚前後均係住在桃園縣桃園市○○路三一六號十三樓
    ，未曾共同居住過桃園縣中壢市○○○○街四一號，有此二
    地址戶籍謄本（偵二卷第七頁、偵一卷第九九頁）可參，而
    甲○○來臺四、五月後被告乙○○與甲○○二人搬離先前居
    住之桃園縣桃園市○○路三一六號十三樓至中壢市○○○○
    街四一號居住，亦據被告乙○○供承明確（原審九十四年九
    月三十日審理筆錄第十九頁），據此顯見本件用以偽造丙○○身分證、冒名開戶之丙○○真正身分證影本及印章均係被
    告乙○○搬離桃園市○○路三一六號十三樓住處時，已一併
    攜帶至案發時中壢市○○○○街住處備用，故被告乙○○係
    與被告甲○○共同謀議偽造丙○○身分證並冒用丙○○名義
    開戶以便取得滿期金支票內之金額，而由乙○○將丙○○未
    帶走之身分證影本及印章交給被告甲○○，再由甲○○偽造
    丙○○身分證，持之前往郵局開戶將支票存入，最後再將五
    十萬元領出用以繳付被告乙○○之房屋貸款無訛。被告乙○○與甲○○偽造丙○○之身分證後持之向郵局人員行使，並
    偽造丙○○名義之開戶文件行使，進而在滿期金支票背面偽
    造丙○○名義以示領取支票金額並行使之，足生損害於丙○○、戶政機關管理國民身分資料之正確性及郵局管理存款帳
    戶資料之正確性，並使支票付款人國泰商業銀行陷於錯誤，
    以為係支票真正持票人提示付款而如數給付票載金額五十萬
    元而受有損害，被告乙○○前揭之所辯，無非卸責之詞，不
    足採信，本件事證明確，被告乙○○之犯行均洵堪認定。
二、核被告乙○○向林芳瑄詐取告訴人丙○○之滿期金支票，係
    犯刑法第三百三十九條第一項詐欺取財罪；被告乙○○與甲○○偽造丙○○之身分證後持之向郵局人員行使，並偽造丙○○名義之開戶文件行使，進而在滿期金支票背面偽造丙○○名義以示領取支票金額並行使之，係犯刑法第二百十六條
    、第二百十二條行使偽造特種文書罪、第二百十六條、第二
    百十條行使偽造私文書罪、第三百三十九條第一項詐欺取財
    罪。被告乙○○與甲○○與不詳姓名之成年男子偽造丙○○
    國民身分證部分、被告乙○○與甲○○上開行使偽造特種文
    書、行使偽造私文書、詐欺取財犯行，有犯意聯絡及行為分
    擔，為共同正犯。被告乙○○與甲○○盜蓋丙○○印章、偽
    造丙○○署名，為偽造私文書之部分行為，而偽造特種文書
    、偽造私文書之低度行為，應為行使偽造特種文書、行使偽
    造私文書之高度行為所吸收，均不另論罪。被告乙○○與甲○○行使偽造特種文書、多次行使偽造私文書及被告乙○○
    先後二次詐欺取財犯行，均時間緊接、所犯構成要件相同之
    罪，顯係基於概括犯意為之，應依連續犯規定以一罪論，並
    加重其刑。被告乙○○所犯詐欺取財罪與行使偽造特種文書
    罪、行使偽造私文書罪間，有方法目的之牽連關係，應依刑
    法第五十五條規定，從一重之行使偽造私文書罪處斷。公訴
    意旨雖未引用刑法第二百十六條、第二百十二條行使偽造特
    種文書罪名，惟起訴書犯罪事實欄已明確記載此部分事實而
    業經起訴，本院自應加以裁判；又公訴意旨就被告多次行使
    偽造特種文書及行使偽造私文書犯行未論以連續犯，亦有未
    洽；再公訴人未就被告乙○○與甲○○於偽造支票背書後將
    支票提示付款，另涉犯刑法第三百三十九條第一項詐欺取財
    罪起訴，惟未起訴部分與起訴部分既有牽連犯之裁判上一罪
    關係，為起訴效力所及，本院自應併予審理。
三、原審以被告乙○○犯行明確，適用刑法第二十八條、第五十
    六條、第二百十六條、第二百十條、第二百十二條、第三百
    三十九條第一項、第五十五條、第二百十九條、第四十一條
    第一項前段、第三十八條第一項第二款、第七十四條第一款
    ，罰金罰鍰提高標準條例第一條前段、第二條之規定，並審
    酌被告乙○○與告訴人丙○○前有夫妻關係，因家計壓力為
    此犯行，其犯罪手段惡劣，造成損害非輕，惟念其未有前科
    平日素行良好，又與告訴人丙○○達成和解，有和解書（即
    協議書）一紙在卷內可憑，認公訴人求處有期徒刑一年六月
    略重，並以被告乙○○未曾受過有期徒刑以上刑之宣告，有
    被告全國前案紀錄表、臺灣桃園地方法院檢察署刑案資料查
    註紀錄表各一份在卷可稽，又與告訴人丙○○達成和解，有
    上開和解書可憑，被告乙○○因一時失慮，致罹刑章，經此
    警、偵訊及處刑之教訓，自當知所惕勉而無再犯之虞，因認
    被告乙○○共同連續行使偽造私文書，足以生損害於他人，
    處有期徒刑壹年。緩刑肆年。ＢＡ0000000號支票（
    發票人：國泰人壽保險股份有限公司、金額新臺幣伍拾萬元
    、受款人：丙○○）背面偽造之「丙○○」署名一枚，不問
    屬於被告所有與否，均沒收之；偽造之「丙○○」身分證一
    枚為被告乙○○犯罪所用之物，復為被告乙○○所有，雖未
    扣案又為甲○○供稱已丟棄等情，惟不能證明業已滅失，仍
    應依法諭知沒收。至於郵局000000－0000000
    －0局帳號之郵政存簿儲金立帳申請書上盜蓋「丙○○」印
    章所得印文二枚、印鑑卡上盜蓋「丙○○」印章所得印文一
    枚、ＢＡ0000000號支票（發票人：國泰人壽保險股
    份有限公司、金額新臺幣伍拾萬元、受款人：丙○○）背面
    盜蓋「丙○○」印章所得印文一枚，並非屬刑法第二百十九
    條規定應沒收之印文，該等印文所附之文書復已提出行使，
    非屬被告所有，故毋庸另為沒收之宣告等，經核尚屬妥適，
    被告乙○○上訴猶否認犯罪，顯不足採，是其上訴為無理由
    ，應予駁回。
據上論斷，應依刑事訴訟法第368條判決如主文。
本案經檢察官洪泰文到庭執行職務。
中    華    民    國    95    年    4     月    25    日
                  刑事第七庭  審判長法  官  陳正雄
                                    法  官  蔡光治
                                    法  官  許宗和
以上正本證明與原本無異。
如不服本判決，應於收受送達後十日內向本院提出上訴書狀，其
未敘述上訴之理由者並得於提起上訴後十日內向本院補提理由書
（均須按他造當事人之人數附繕本）。
                                    書記官  沈秀容
中    華    民    國    95    年    5     月    1     日


司法院資訊處製作；財團法人民間司法改革基金會備份。
